# 请教陈老师,谢谢!急！！

提问人：wangxu811024 时间：2010-07-01 14:53:32
1 、集团内A、B、C三家公司共同出资购买了一台大型固定资产，由A公司使用并支付B、C两家使用费。A、B、C各家怎么入账？按各自所占的比例入固定资产并计提折旧？收入计入其他业务收入？ 2 、应收股利无法收回，需要计提坏账时，是否需要先转到哪个科目？ 3 、预付账款中-预付的设备款，在现金流量表中，是否填列到购建固定资产支出？ 4 、某集团 委托其 控股子公司A股份公司经营其另一家子公司B. A对B无股权关系,但控制B的生产经营. 在编制合并报表是,B是否可以纳入A公司合并报表范围?

回答人：chenyiwei
回复 楼主 wangxu811024 的帖子 1 、你说的背景不清晰，请根据具体的合作出资协议条款来考虑，确定交易的经济实质是租赁还是借款。尤其需要考虑目前的这种业务关系在资产的使用寿命内能否终止或取消、A向B、C支付款项金额的确定原则等因素。 2 、新准则下无需转入其他科目，直接作为应收股利坏帐准备即可。 3 、如果已经签订了正式的设备购买合同，则应作为投资活动现金流出。
但需要注意：资产负债表上不应作为流动资产列示，应作为在建工程、或工程物资、或其他非流动资产列报。 4 、在其他地方已有回复。